# 请教陈版：出租厂房的部分，算投资性房地产吗

提问人：emmafisher 时间：2021-06-19 23:33:06
陈老师，公司出租厂房的部分，要按出租面积分摊固定资产和投资性房地产吗？还是直接算固定资产？

回答人：chenyiwei
要考虑以下几点：
1 、出租部分是否固定，与自用部分之间有固定的物理分隔？
2 、是否已有董事会或股东会决议明确这部分厂房将长期用于经营性出租？
3 、出租部分的成本和账面价值能否合理确定？
4 、出租部分能否单独出售给第三方？